【裁判字號】    99,交聲,1091
【裁判日期】    991029
【裁判案由】    聲明異議
【裁判全文】
臺灣彰化地方法院交通事件裁定      99年度交聲字第1091號
原處分機關
即移送機關  交通部公路總局臺中區監理所彰化監理站
異  議  人  甲○○
即受處分人
上列受處分人因違反道路交通管理處罰條例案件，對於交通部公
路總局臺中區監理所彰化監理站民國99年10月1日所為之處分（
彰監四字第裁64-GOH230150號裁決書），聲明異議，本院裁定如
下：
    主  文
異議駁回。
    理  由
一、原處分意旨略以：受處分人即異議人（下稱受處分人）甲○
    ○，於民國99年8月13日20時40分許，駕駛車牌號碼A3-0120
    號自用一般小客車，在臺中市○○路○段80號前，因「於身
    心障礙專用停車位違規停車」之違規，為警填發中市警交字
    第GOH230150號舉發違反道路交通管理事件通知單（下稱舉
    發通知單）逕行舉發違規，經交通部公路總局臺中區監理所
    彰化監理站（下稱原處分機關）認定「於身心障礙專用停車
    位違規停車」違規事實明確，而依道路交通管理處罰條例第
    56條第1項暨違反道路交通管理事件統一裁罰基準及處理細
    則第43條、第44條及第67條規定開立裁決書，裁處罰鍰新臺
    幣（下同）1,200元。
二、異議意旨略以：受處分人有於汽車擋風玻璃放上殘障手冊，
    其只停不到一個小時就被開單，為此提出異議云云。
三、按汽車駕駛人停車時，於身心障礙專用停車位違規停車者，
    處600元以上1,200元以下罰鍰；又違反上開規定應以最高額
    處罰之，道路交通管理處罰條例第56條第1項第10款、第3項
    前段分別定有明文。次按公共停車場應保留百分之二停車位
    ，作為行動不便之身心障礙者專用停車位，車位未滿五十個
    之公共停車場，至少應保留一個身心障礙者專用停車位。非
    領有專用停車位識別證明者，不得違規占用，身心障礙者權
    益保障法第56條第1項，亦有明文；又使用身心障礙者專用
    停車位者，應將專用停車位識別證置於汽車擋風玻璃明顯處
    或黏貼於機車車首，以供查核驗證；專用停車位識別證應由
    身心障礙者本人親自持用或家屬乘載身心障礙者本人時持用
    。前項家屬如未乘載身心障礙者本人時，不得使用專用停車
    位識別證；違規佔用路邊停車場專用停車位者，由警察機關
    依道路交通管理處罰條例第56條規定辦理，身心障礙者專用
    停車位設置管理辦法第9條第1項、第12條、第14條第1項復
    分別定有明文。
四、經查：
（一）受處分人甲○○駕駛車牌號碼A3-0120號自用一般小客車
      ，於99年8月13日20時40分許，在臺中市○○路○段807號
      前，因「於身心障礙專用停車位違規停車」之違規，經臺
      中市警察局交通隊直屬第一分隊員警以中市警交字第GOH2
      30150號舉發通知單逕行舉發之，原處分機關乃於99年10
      月1日，依道路交通管理處罰條例第56條第1項暨違反道路
      交通管理事件統一裁罰基準及處理細則第43條、第44條及
      第67條規定，以彰監四字第裁64-GOH230150號裁決書逕行
      裁處受處分人罰鍰1,200元，有上開舉發通知單及裁決書
      影本各1紙在卷可稽，復為受處分人所不爭執，是此部分
      之事實，自堪認定為真實。
（二）受處分人固以前詞置辯，惟受處分人於上揭違規時點，並
      未申請身心障礙者專用停車位識別證，業經受處分人於本
      院99年10月29日訊問時自承在卷，是以受處分人未領有身
      心障礙者專用停車位識別證，即將上開車輛停放於身心障
      礙者專用停車位，即有違身心障礙者權益保障法第56條第
      1項規定，屬違規占用身心障礙者專用停車位，亦違反身
      心障礙者專用停車位設置管理辦法第9條第1項之規定，從
      而舉發機關依法舉發，原處分機關依道路交通管理處罰條
      例第56條第1項規定，處罰鍰1,200元，並無違誤，本件異
      議為無理由，應予駁回。
五、據上論斷，應依道路交通管理處罰條例第87條第2項、道路
    交通案件處理辦法第19條，裁定如主文。
中    華    民    國    99    年    10    月    29   日
                  交通法庭      法  官  陳義忠
以上正本證明與原本無異。
如不服本裁定，應於裁定送達後5日內，向本院提出抗告狀(須附
繕本)。
中    華    民    國    99    年    10    月    29    日
                                書記官  吳曉玟

司法院資訊處製作；財團法人民間司法改革基金會備份。
